Images des répertoires du notaire Charles Poisson pour l'étude XXXV
Archives nationales (France)
Images des répertoires du notaire Charles Poisson pour l'étude XXXV
17 octobre 1933 - 3 janvier 1939
MC/RE/XXXV/48 - MC/RE/XXXV/49
Etude XXXV; Poisson, Charles
2 registres
Archives nationales de France
Minutes et répertoires: la loi 2008-696 du 15 juillet 2008 relative aux archives a fixé à 75 ans à compter de la date de l'acte, ou à 25 ans à compter de la date du décès de l'intéressé si ce délai est plus bref, le délai de communication des minutes et répertoires des notaires; ce délai est porté à 100 ans à compter de la date de l'acte si le document se rapporte à un mineur (code du Patrimoine, articles L213-2, 4e d et 5e).
Autres documents de l'étude (dossiers de clients, comptabilité...): s'agissant d'archives privées, ces documents sont communicables selon les modalités fixées par le déposant ou le donateur.
Certains documents ne sont pas accessibles en raison de leur mauvais état de conservation.
Registres entrés aux Archives nationales en juin 2017.
Images des répertoires de l'étude XXXV
Archives de l'étude XXXV
répertoire d'officier public ministériel
- Répertoire chronologique pour la période du 17 octobre 1933 au 30 septembre 1935, 17 octobre 1933 - 30 septembre 1935; MC/RE/XXXV/48; Un répertoire de 125 feuillets faisant partie d'un registre d'environ 200 feuillets de papier manuscrits, hauteur 35 x largeur 25 cm.
  Le registre contient aussi le répertoire du notaire Simon Poisson pour la période du 24 décembre 1932 au 17 octobre 1933.
  Le répertoire contient les informations suivantes: 1. le n° de l'acte dans l'année; 2. date du jour; 3. nature de l'acte passé en brevet; 4. nature de l'acte passé en minute; 5. nom, prénom, domicile des parties, indication sur la situation et les prix des biens; 6. date d'enregistrement de l'acte; 7. droits d'enregistrement.
  Attention: seuls les actes passés en minute sont conservés; les actes mentionnés dans le répertoire comme passés en simple brevet (colonne 3) ne sont pas conservés par les notaires et ne sont donc pas versés au Minutier (ils sont remis aux clients).
  répertoire
  - Liste chronologique des actes pour la période du 17 octobre au 30 décembre 1933, 17 octobre - 30 décembre 1933; 76 r°-88 r°; 13 feuillets
  - Liste chronologique des actes pour la période du 2 janvier au 29 décembre 1934, 2 janvier - 29 décembre 1934; 88 r°-149 v°; 62 feuillets
  - Liste chronologique des actes pour la période du 2 janvier au 30 septembre 1935, 2 janvier - 30 septembre 1935; 149 v°-200 v°; 52 feuillets
- Répertoire chronologique pour la période du 1er octobre 1935 au 14 avril 1938, 1er octobre 1935 - 14 avril 1938; MC/RE/XXXV/49; Un registre de 200 feuillets de papier manuscrits, hauteur 35 x largeur 25 cm.
  - Liste chronologique des actes pour la période du 1er octobre au 31 décembre 1935, 1er octobre - 31 décembre 1935; 1 r°-21 r°; 21 feuillets
  - Liste chronologique des actes pour la période du 2 janvier au 31 décembre 1936, 2 janvier - 31 décembre 1936; 21 r°-100 v°; 80 feuillets
    - du 2 janvier au 30 juin 1936, 2 janvier - 30 juin 1936; 21 r°-62 v°; 42 feuillets
    - du 1er juillet au 31 décembre 1936, 1er juillet - 31 décembre 1936; 62 v°-100 v°; 39 feuillets
  - Liste chronologique des actes pour la période du 4 janvier au 31 décembre 1937, 4 janvier - 31 décembre 1937; 101 r°-179 v°; 79 feuillets
    - du 4 janvier au 30 juin 1937, 4 janvier - 30 juin 1937; 101 r°-143 v°; 43 feuillets
    - du 1er juillet au 31 décembre 1937, 1er juillet - 31 décembre 1937; 143 v°-179 v°; 37 feuillets
  - Liste chronologique des actes pour la période du 3 janvier au 13 avril 1938, 3 janvier - 13 avril 1938; 179 r°-200 v°; 22 feuillets
- Copie du répertoire chronologique pour la période du 14 avril 1938 au 3 janvier 1939, 14 avril 1938 - 3 janvier 1939; Le répertoire correspondant à cette période s'étend au-delà de 1938 et n'a pas été versé aux Archives nationales, seules les copies des images sont consultables.
  - Liste chronologique des actes pour la période du 14 avril au 31 août 1938, 14 avril - 31 août 1938; 1 r°-32 r°; 32 feuillets
    Consulter les documents annexes ci-joint FRAN_ANX_012507.pdf
  - Liste chronologique des actes pour la période du 1er septembre 1938 au 3 janvier 1939, 1er septembre 1938 - 3 janvier 1939; 32 r°-55 v°; 24 feuillets
    Consulter les documents annexes ci-joint FRAN_ANX_012508.pdf